臺灣新北地方法院刑事判決
111年度訴字第144號
公  訴  人  臺灣新北地方檢察署檢察官
被      告  戴偉倫



上列被告因傷害案件，經檢察官提起公訴（110年度偵字第19223
號），本院判決如下：
    主  文
戴偉倫無罪。
    理  由
一、公訴意旨略以：被告戴偉倫與告訴人YAN YARASLAU均為址設
    新北市○○區○○路000巷00號旺宏興商行之同事，因故於上址
    發生糾紛，竟基於傷害之犯意，於民國110年2月1日2時許，
    在上址辦公室內，徒手毆打告訴人之臉部，致告訴人受有臉
    部挫傷之傷害結果。因認被告涉犯刑法第277條第1項傷害罪
    嫌云云。
二、按犯罪事實應依證據認定之，無證據不得認定犯罪事實；不
    能證明被告犯罪，應諭知無罪之判決，刑事訴訟法第154條
    第2項、第301條第1項分別定有明文。次按檢察官對於起訴
    之犯罪事實，應負提出證據及說服之實質舉證責任。倘其所
    提出之證據，不足為被告有罪之積極證明，或其指出證明之
    方法，無法說服法院以形成被告有罪之心證者，應貫徹無罪
    推定原則，刑事妥速審判法第6條定有明文。
三、檢察官認被告涉犯上開罪嫌，無非係以被告於警詢及偵查中
    之供述、證人即告訴人、證人高聖傑於警詢及偵查中之證述
    、亞東紀念醫院診斷證明書1份、受傷照片2張為其主要論據
    。
四、訊據被告堅詞否認有何上開犯行，辯稱：案發當天我在公司
    寫報表，告訴人忽然衝進來問我想怎樣，我莫名其妙，不知
    道發生什麼事，他動手要打我，我抓著他，結果老闆跟會計
    小姐把我們攔起來，他還是往我的臉打了兩拳，踢我的下體
    一腳，他語言不通，在外面常惹事生非，脾氣很暴躁，我已
    經將近70歲，我能對一個20幾歲的人怎樣，我對他像小孩看
    待，真的沒有打他，只有我被打等語。經查：
　㈠被告與告訴人均為上址旺宏興商行之同事，因故於上址發生
    糾紛，嗣告訴人於110年2月1日經診斷受有臉部挫傷之傷害
    等節，業據被告供承不諱，核與證人即告訴人於警詢及偵查
    中之證述相符，並有亞東紀念醫院診斷證明書1份、受傷照
    片2張在卷可稽，此部分事實，首堪認定。
　㈡就本件案發之緣由，證人高聖傑於本院審理時證稱：我身為
    公司的主管，當天在前面的冷藏庫，請告訴人把公司一些回
    收物、紙箱整理好，轉載到回收場去，告訴人很不高興回我
    「你不要叫我」，要我去找「阿北（台語）」，「阿北」就
    是被告，我說工作是輪流的，這個時間是輪到你，結果告訴
    人回我「你不要跟我講那麼多，我不願意做」，我當下很生
    氣就離開冷藏庫，到公司後面的倉庫，對著空氣大罵一聲台
    語的三字經，之後告訴人就跑到辦公室去找被告，被告在辦
    公室寫報表，告訴人揪著他的領子說「你為什麼罵我」，被
    告莫名其妙說「我何時罵你」，事實上告訴人搞錯對象，是
    我在後面的倉庫對著空氣罵等語（見本院訴字卷第74頁），
    核與證人即告訴人於警詢時證稱：我卸完貨後老闆又請我把
    紙箱拿去資源回收，我認為這不是我的工作範圍，所以我拒
    絕去做等語（見偵卷第14頁）相符，可見本件衝突之起因係
    告訴人不滿其老闆指派之工作，與被告並無關聯，是被告有
    無傷害告訴人之動機，已非無疑。
　㈢又就衝突之細節，證人即告訴人先於警詢時證稱：被告抓住
    我的雙臂，並揮拳攻擊我的臉頰兩次，第一次閃開，第二次
    打到我的右臉頰云云（見偵卷第14頁），於偵查中則證稱：
    被告突然抓住我的肩膀，用拳頭揮我臉部，我有稍微閃一下
    ，所以臉部有傷云云（見偵卷第88頁），可見其就被告一開
    始是抓住其雙臂或肩膀，前後證述不一，已有可疑。而其於
    警詢時明確區分被告有兩次揮拳行為，其中一次經其閃開，
    另一次則擊中右臉頰，惟其當日拍攝之受傷照片2張，卻分
    別以食指指明左、右臉頰各有受傷部位，有該受傷照片2張
    附卷可稽，與其上開證述內容明顯不符，是告訴人之指訴難
    謂無瑕疵可指。而證人高聖傑於本院審理時證稱：一開始是
    告訴人去揪被告的領子，被告本來是坐著，告訴人揪著被告
    的領子把他抓起來，告訴人準備要揮拳打被告，被告就兩隻
    手把告訴人抓住，兩個人推擠到牆邊，我趕快過去把他們隔
    開，老實講我當時沒有看到被告出手攻擊告訴人等語（見本
    院訴字卷第76至77頁），核與被告上開辯稱並未攻擊告訴人
    ，且係告訴人欲動手攻擊之情節相符，是本件被告有無出手
    攻擊之傷害行為，同非無疑。尤以，告訴人所受之傷害，亦
    難排除係因其作勢攻擊時，被告伸手抵擋、推擠所致，實難
    認被告有何傷害之犯意或行為。
　㈣就告訴人所受之傷害而言，依卷附受傷照片所示，可見該照
    片係黑白照片，難以辨別告訴人是否確有傷勢，雖告訴人經
    診斷受有臉部挫傷之傷害，惟該傷害係何時造成、何人造成
    、何原因造成，均非診斷證明書所能證明之事項。參以告訴
    人之指訴非無瑕疵，且本案仍有前揭所述可疑之處，並無足
    夠證據補強告訴人之指訴，依罪證有疑利於被告原則，自應
    為有利於被告之認定。
五、綜上所述，檢察官提出之證據，不足以證明被告確有公訴意
    旨所指之上開犯行。此外，依本院調查所得之證據，亦不足
    以形成被告有罪之心證，揆諸前開規定，不能證明被告犯罪
    ，應為被告無罪之諭知，以昭審慎。
據上論斷，應依刑事訴訟法第301條第1項，判決如主文。
本案經檢察官吳姿函提起公訴，檢察官秦嘉瑋到庭執行職務。
中    華    民    國   111    年    8     月    3     日
                  刑事第十二庭  審判長法  官  陳正偉
                                      法  官  鄭淳予
                                      法  官  陳志峯
以上正本證明與原本無異。
如不服本判決應於收受送達後20日內向本院提出上訴書狀，並應
敘述具體理由；其未敘述上訴理由者於上訴期間屆滿後20日內向
本院補提理由書（均須按他造當事人之人數附繕本）「切勿逕送
上級法院」。
                                      書記官  喻誠德
中    華    民    國   111    年     8    月    3     日